【裁判字號】    99,易,771
【裁判日期】    990414
【裁判案由】    強制等
【裁判全文】
臺灣臺中地方法院刑事判決               99年度易字第771號
公  訴  人  臺灣臺中地方法院檢察署檢察官
被      告  丙○○
上列被告因強制等案件，經檢察官提起公訴（98年度偵字第2152
4號），本院判決如下：
    主    文
丙○○犯強制罪，處拘役參拾日，如易科罰金，以新臺幣壹仟元
折算壹日。緩刑貳年。
    犯罪事實
一、丙○○不滿乙○○將車牌號碼MV-3621號自小客車停放在其
    臺中市○區○○○街六號宅前，致其女婿劉紹康之車輛無法
    駛出，於民國九十八年八月二十一日下午六時五分許，乙○
    ○返回該處取車之際，基於意圖妨害他人行使權利之犯意，
    強行將旗幟底座一個置放於車牌號碼MV-3621號自小客車引
    擎蓋上，並以乙○○需賠償其女婿車資新臺幣（下同）三百
    元為由（按劉紹康原欲駕車前往高鐵站搭乘高鐵，因座車遭
    車牌號碼MV-3621號自小客車阻擋，無法駛出，乃改搭計程
    車前往），阻擋乙○○離去，嗣乙○○同意給付三百元，丙
    ○○始將旗幟底座取下。而後乙○○認其使用之車牌號碼MV
    -3621號自小客車引擎蓋遭旗幟底座刮損（毀損部分業經乙
    ○○撤回告訴），要求丙○○賠償遭拒，始報警處理。
二、案經乙○○訴由臺中市警察局第二分局報告臺灣臺中地方法
    院檢察署檢察官偵查起訴。
    理    由
一、按現行刑事訴訟法為保障被告之反對詰問權，排除具有虛偽
    危險性之傳聞證據，以求實體真實之發見，於該法第一百五
    十九條第一項明定被告以外之人於審判外之言詞或書面陳述
    ，除法律有規定者外，不得作為證據。而刑事訴訟法第一百
    五十九條之一至第一百五十九條之四有傳聞法則之例外規定
    ，且被告以外之人於審判外之陳述，雖不符前四條之規定，
    而經當事人於審判程序同意作為證據，法院審酌該言詞陳述
    或書面陳述作成時之情況，認為適當者，亦得為證據；當事
    人、代理人或辯護人於法院調查證據時，知有第一百五十九
    條第一項不得為證據之情形，而未於言詞辯論終結前聲明異
    議者，視為有前項之同意，刑事訴訟法第一百五十九條之五
    定有明文。本件檢察官、被告於本院審理程序中，並未就本
    案卷內證據資料之證據能力提出爭執，且迄於言詞辯論終結
    前，均未主張有刑事訴訟法第一百五十九條第一項不得為證
    據之情形，應認均已同意本案卷內之證據資料均得作為本案
    證據，且經本院審酌後，認無不適當之情形，是本案卷內之
    證據均有證據能力，合先敘明。
二、訊據被告丙○○對上開事實坦承不諱，復經告訴人乙○○於
    警詢時、偵查中指訴及在場之證人賴慧珣之證述甚明。而證
    人劉紹康是日原欲駕車前往高鐵站搭乘高鐵，因座車遭車牌
    號碼MV-3621號自小客車阻擋，無法駛出，乃改搭計程車前
    往一節，亦據證人劉紹康於警詢時陳明。此外，並有車牌號
    碼MV-3621號自用小客車照片十五張、旗幟底座照片二幀、
    現場草圖、現場勘查測量圖各一份、現場照片三幀在卷可佐
    。本件事證明確，被告犯行應堪認定，應予依法論科。
三、核被告所為，係犯刑法第三百零四條第一項強制罪。爰審酌
    被告並無前科，有刑案資料查註紀錄表、臺灣高等法院被告
    前案紀錄表各一份在卷可參，其素行尚稱良好，因住處門口
    遭告訴人停車阻擋其女婿車輛駛離，而未能以和平理性之方
    式處理，固屬可議，而被告坦承犯行，於本院審理中亦坦白
    承認因一時生氣以此方式處理確是錯誤等情，尚有悔意，且
    於本院審理中已當庭支付新臺幣（下同）五千元賠償告訴人
    ，告訴人於審理中亦表示被告可能因情緒上問題所致，請從
    輕量刑等語等一切情狀，量處如主文所示之刑，並諭知易科
    罰金之折算標準。又被告並未曾受有期徒刑以上刑之宣告，
    有前開刑案資料查註紀錄表、臺灣高等法院被告前案紀錄表
    各一份在卷可參，其一時失慮，致有本件犯行，犯後亦知錯
    誤，並賠償告訴人損失，其經此教訓，當知警惕而無再犯之
    虞，本院綜核各情，認所宣告之刑，認以暫不執行為適當，
    併予宣告緩刑二年，以啟自新。
四、公訴意旨另以：被告於九十八年八月二十一日下午六時五分
    許，將旗幟底座一個置放於車牌號碼MV-3621號自小客車引
    擎蓋上，使告訴人乙○○認用之車牌號碼MV-3621號自小客
    車引擎蓋遭旗幟底座刮損，因認被告另涉犯刑法第三百五十
    四條毀損罪嫌云云。惟按告訴乃論之罪，其告訴經撤回者，
    應諭知不受理之判決，此為刑事訴訟法第三百零三條第三
    款所明定。上開部分被告經檢察官以刑法第三百五十四條之
    毀損罪起訴，惟依同法第三百五十七條規定係屬告訴乃論之
    罪，茲經告訴人於第一審辯論終結前當庭撤回告訴，此有聲
    請撤回告訴狀一紙在卷可稽，是就被告被訴毀損罪，原應為
    不受理之判決，然公訴人認毀損罪嫌部分與前揭起訴經本院
    認定有罪之強制罪部分，有想像競合犯裁判上一罪關係，爰
    不另為不受理之判決。
據上論斷，應依刑事訴訟法第二百九十九條第一項前段，刑法第
 三百零四條第一項、第四十一條第一項前段、第七十四條第一
項一款，刑法施行法第一條之一第一項、第二項前段，判決如主
文。
本件經檢察官甲○○到庭執行職務。
中    華    民    國    99    年    4    月    14    日
                  刑事第七庭    法  官  陳  葳
以上正本證明與原本無異。
如不服本判決應於收受判決後10日內向本院提出上訴書狀，並應
敘述具體理由；其未敘述上訴理由者，應於上訴期間屆滿後20日
內向本院補提理由書（均須按他造當事人之人數附繕本）「切勿
逕送上級法院」。
                                書記官  張雅如
中    華    民    國    99    年    4    月    14    日
附錄法條：
刑法第三百零四條：
以強暴、脅迫使人行無義務之事或妨害人行使權利者，處三年以
下有期徒刑、拘役或三百元以下罰金。
前項之未遂犯罰之。

司法院資訊處製作；財團法人民間司法改革基金會備份。
